Minutes et répertoires du notaire Pierre LAROCHE, 14 février 1770- 13 septembre 1804 (étude XXXI)
Archives nationales
- Répertoire(s) de Pierre LAROCHE, 1er février 1756 - 13 février 1812; MC/RE/XXXI/5 - MC/RE/XXXI/9
  - Répertoire. 1785, 1er mai - 1791, 31 janvier, 1er mai 1785 - 31 janvier 1791; MC/RE/XXXI/6
    - Notoriété concernant la veuve Thuret, 28 avril 1786
      notoriété; Thuret (veuve)
    - Contrat de mariage entre le sieur Laurent et la demoiselle Goby, 2 mai 1786
      contrat de mariage; Laurent (sieur); Goby (demoiselle)
    - Notoriété en rectification des noms de la veuve Tripier, 9 mai 1786
      notoriété; Tripier (veuve)
    - Notoriété en rectification des noms de Boucher Desforges, 20 mai 1786
      notoriété; Boucher Desforges
    - Contrat de mariage entre le sieur Verdet et la dame Labbé, veuve Curral, 22 mai 1786
      contrat de mariage; Verdet (sieur); Labbe (dame); Curral (veuve)
    - Inventaire après décès de la dame Desnolz, 29 mai 1786
      inventaire après décès; Desnolz (dame)
    - Notoriété en rectification des noms de Ruffiee, 8 juin 1786
      notoriété; Ruffiee
    - Inventaire après décès de la femme Noëls, 9 juin 1786
      inventaire après décès; Noels (femme)
    - Inventaire après décès de la veuve Prot, 13 juin 1786
      inventaire après décès; Prot (veuve)
    - Inventaire après décès du sieur Cazenave, 19 juin 1786
      inventaire après décès; Cazenave (sieur)
    - Contrat de mariage entre le sieur Legaigneu et la demoiselle Persoitte, 20 juin 1786
      contrat de mariage; Legaigneu (sieur); Persoitte (demoiselle)
    - Testament déposé de Geneviève Louise Senturet, fille majeure, 21 juin 1786
      testament; dépôt de pièces; Senturet, Geneviève-Louise
    - Inventaire après décès de Marguerite Toutain, veuve Robbes, 27 juin 1786
      inventaire après décès; Toutain, Marguerite; Robbes (veuve)
    - Inventaire après décès de la demoiselle Senturet, 3 juillet 1786
      inventaire après décès; Senturet (demoiselle)
    - Dépôt de pièces par les héritiers de la veuve Saulieu, 5 juillet 1786
      dépôt de pièces; Saulieu (veuve)
    - Notoriété en rectification des noms de la veuve Desmoulins femme Pape, 8 juillet 1786
      notoriété; Desmoulins (veuve); Pape (femme)
    - Notoriété concernant Dinet, 18 juillet 1786
      notoriété; dépôt de pièces; Dinet
    - Inventaire après décès du sieur Jacques Leserre, 18 juillet 1786
      inventaire après décès; Leserre, Jacques
    - Contrat de mariage entre le sieur Durocher et la demoiselle Legrand, 19 juillet 1786
      contrat de mariage; Durocher (sieur); Legrand (demoiselle)
    - Notoriété après le décès de la veuve Gounod, 21 juillet 1786
      notoriété; Gounod (veuve)
    - Inventaire après décès de Mademoiselle Lestrade, 22 juillet 1786
      inventaire après décès; Lestrade (mademoiselle)
    - Dépôt du testament de du baron de Higny, 1er août 1786
      testament; dépôt de pièces; Higny (baron de)
    - Notoriété après le décès du sieur Audry, 2 août 1786
      notoriété; Audry (sieur)
    - Contrat de mariage entre le sieur Dirson et la demoiselle Mary, 3 août 1786
      contrat de mariage; Dirson (sieur); Mary (demoiselle)
    - Notoriété après le décès de la dame Garnier, 9 août 1786
      notoriété; Garnier (dame)
    - Inventaire après décès du sieur Martin, 12 août 1786
      inventaire après décès; Martin (sieur)
    - Notoriété en rectification des noms de la dame Callard, 12 août 1786
      notoriété; Callard (dame)
    - 30 août 1786
    - Contrat de mariage entre le sieur Lejay et la demoiselle Marais, 31 août 1786
      contrat de mariage; Lejay (sieur); Marais (demoiselle)
    - Contrat de mariage entre le sieur Grandin et la demoiselle Batheda, 5 septembre 1786
      contrat de mariage; Grandin (sieur); Batheda (demoiselle)
    - Notoriété après le décès du sieur Herbin, 6 septembre 1786
      notoriété; Herbin (sieur)
    - Inventaire après décès de la veuve Lejay, 9 septembre 1786
      inventaire après décès; Lejay (veuve)
    - Dépôt d'acte de notoriété concernant la demoiselle Caron, femme Mouton, 11 septembre 1786
      notoriété; dépôt de pièces; Caron (demoiselle); Mouton (femme)
    - Inventaire après décès du sieur Depetaffe, 13 septembre 1786
      inventaire après décès; Depetaffe (sieur)
    - Acte de notoriété en rectification des noms de Mademoiselle Millochin, 18 septembre 1786
      notoriété; Millochin (mademoiselle)
    - Dépôt de notoriété après le décès de la dame Bourdin, 26 septembre 1786
      notoriété; dépôt de pièces; Bourdin (dame)
    - Notoriété après le décès de la dame Riel de Bully, 27 septembre 1786
      notoriété; Riel de Bully (dame)
    - Acte de notoriété pour renonciation à la succession de la dame Gaillaude, 2 octobre 1786
      notoriété; renonciation; Gaillaude (dame)
    - Inventaire après décès du sieur Boinen, 6 octobre 1786
      inventaire après décès; Boinen (sieur)
    - Inventaire après décès de la dame Le Clercq, 10 octobre 1786
      inventaire après décès; Le Clercq (dame)
    - Testament de la demoiselle Gosselin, 11 octobre 1786
      testament; Gosselin (demoiselle)
    - Testamentde Ferrer, 16 octobre 1786
      testament; Ferrer
    - Contrat de mariage entre le sieur Ladrat et la demoiselle Wargines, 6 novembre 1786
      contrat de mariage; Ladrat (sieur); Wargines (demoiselle)
    - Contrat de mariage entre le sieur Prudhomme et la demoiselle Paul, 7 novembre 1786
      contrat de mariage; Prudhomme (sieur); Paul (demoiselle)
    - Inventaire après décès de la veuve Boin, 11 novembre 1786
      inventaire après décès; Boin (veuve)
    - Inventaire après décès de Berton, 17 novembre 1786
      inventaire après décès; Berton
    - Notoriété et dépôt de pièces Levasseur, 20 novembre 1786
      notoriété; dépôt de pièces; Levasseur (famille)
    - Notoriété et dépôt de pièces d'Estavayé, 27 novembre 1786
      notoriété; dépôt de pièces; Estavaye d'
    - Renonciation par la dame Navary à la succession de sa sœur, 5 décembre 1786
      notoriété; renonciation; Navary (dame)
    - Notoriété après les décès des sieur et dame Havellleut, veuve de Varennes, 11 décembre 1786
      notoriété; Havelleut (sieur); Havelleut (dame); Varennes (sieur de)
    - Inventaire après décès de Mademoiselle Biget, 11 décembre 1786
      inventaire après décès; Biget (mademoiselle)
    - Notoriété après le décès de la veuve Lombard, 18 décembre 1786
      notoriété; Lombard (veuve)
    - Notoriété relative à la renonciation par la veuve de Ligny à la succession de Monsieur.de Ligny, 30 décembre 1786
      notoriété; renonciation; Vigny (veuve de); Ligny (monsieur de)
    - Contrat de mariage entre le sieur Lebrun et la demoiselle Cousin, 13 janvier 1787
      contrat de mariage; Lebrun (sieur); Cousin (demoiselle)
    - Notoriété en rectification des noms de Leclerc, 16 janvier 1787
      notoriété; Leclerc
    - Contrat de mariage entre le sieur Guillot et la demoiselle Boué, 19 janvier 1787
      contrat de mariage; Guillot (sieur); Boue (demoiselle)
    - Inventaire après décès de Maigret, 22 janvier 1787
      inventaire après décès; Maigret
    - Dépôt du mortuaire de la veuve Verdier, 26 janvier 1787
      acte d'état civil; dépôt de pièces; Verdier (veuve)
    - Dépôt du mortuaire du sieur Taupin de Magnytot, 30 janvier 1787
      acte d'état civil; dépôt de pièces; Taupin de Magnytot (sieur)
    - Inventaire après décès de la femme Houpin, 30 janvier 1787
      inventaire après décès; Houpin (femme)
    - Renonciation de la veuve Taupin de Magnytot à la succession de son père, 30 janvier 1787
      notoriété; renonciation; Taupin de Magnytot (veuve)
    - Contrat de mariage entre le sieur Houssin et la demoiselle Thomas, 5 février 1787
      contrat de mariage; Houssin (sieur); Thomas (demoiselle)
    - Contrat de mariage entre le sieur Bonnet et la demoiselle Croize, 14 février 1787
      contrat de mariage; Bonnet (sieur); Croize (demoiselle)
    - Inventaire après décès de dame Lacour, 19 février 1787
      inventaire après décès; Lacour (dame)
    - Contrat de mariage entre le sieur Lacour et la demoiselle Fouquet, 19 février 1787
      contrat de mariage; Lacour (sieur); Fouquet (demoiselle)
    - Dépôt d'acte de notoriété Drappieu, 22 février 1787
      notoriété; dépôt de pièces; Drappieu
    - Notoriété après le décès de la veuve Durand, née Boisseau, 24 février 1787
      notoriété; Boisseau (demoiselle); Durand (veuve)
    - Dépôt du baptistaire de Mademoiselle Boisseau, 27 février 1787
      acte d'état civil; dépôt de pièces; Boisseau (mademoiselle)
    - Consentement à testament de Monsieur de Ligny, 27 février 1787
      ratification; testament; Ligny (monsieur de)
    - Inventaire après décès des sieur et dame Chappet, 12 mars 1787
      inventaire après décès; Chappet (sieur); Chappet (dame)
    - Contrat de mariage entre le sieur Lignereux et Mademoiselle Loubert, 16 mars 1787
      contrat de mariage; Lignereux (sieur); Loubert (mademoiselle)
    - Notoriété après le décès du sieur Lantier, 17 mars 1787
      notoriété; Lantier (sieur)
    - Notoriété en rectification des noms de Mademoiselle Chavret et de Mademoiselle Lestrade, 24 mars 1787
      notoriété; Chavret (mademoiselle); Lestrade (mademoiselle)
    - Contrat de mariage entre le sieur Dardaine et la demoiselle Jouveaux, 4 avril 1787
      contrat de mariage; Dardaine (sieur); Jouveaux (demoiselle)
    - Contrat de mariage entre le sieur Despreaux et la demoiselle Charieu, 15 avril 1787
      contrat de mariage; Despreaux (sieur); Charieu (demoiselle)
    - Inventaire après décès de la veuve Dervieux, 16 avril 1787
      inventaire après décès; Dervieux (veuve)
    - Notoriété après le décès du sieur Renaud et consentement par les sieurs et dame Pierson au profit de la veuve, 19 avril 1787
      notoriété; ratification; partage; Renaud (sieur); Pierson (sieur); Pierson (dame); Renaud (veuve)
    - Notoriété en rectification des noms de la dame de Boisredon, 22 avril 1787
      notoriété; Boisredon (dame de)
    - Dépôt du mortuaire du sieur Guocq, 1er mai 1787
      acte d'état civil; dépôt de pièces; Guocq (sieur)
    - Notoriété en rectification des noms de la femme Carré, 13 juillet 1787
      notoriété; Carre (femme)
    - Testament de Namin, 17 juillet 1787
      testament; Namin
    - Notoriété aprèst le décès de la veuve Loir, 18 juillet 1787
      notoriété; Loir (veuve)
    - Inventaire après décès de la demoiselle E. Penlou, femme Fossier, 7 août 1787
      inventaire après décès; Penlou (demoiselle); Fossier (sieur)
    - CM. entre le sieur Fossier et la dame Liébault, 8 août 1787
      Fossier (sieur); Liebault (dame)
    - Inventaire après décès du sieur Colmenil, 8 août 1787
      inventaire après décès; Colmenil (sieur)
    - Contrat de mariage entre le sieur Salmon et la demoiselle Lefranc, 10 août 1787
      contrat de mariage; Salmon (sieur); Lefranc (demoiselle)
    - Notoriété en rectification des noms des sieurs Delattre et Gombert, 14 août 1787
      notoriété; Delattre (sieur); Gombert (sieur)
    - Dépôt de pièces les héritiers Delattre, 14 août 1787
      dépôt de pièces; Delattre (héritiers)
    - Notoriété en rectification des noms des enfants Bertier, 23 août 1787
      notoriété; Bertier (enfants)
    - Contrat de mariage entre le sieur Cordier et la demoiselle Langlois, 27 août 1787
      contrat de mariage; Cordier (sieur); Langlois (demoiselle)
    - Testament déposé de Monsieur Férer, 11 septembre 1787
      testament; dépôt de pièces; Ferer (monsieur)
    - Inventaire après décès du sieur Férer, 14 septembre 1787
      inventaire après décès; Ferer (sieur)
    - Testament déposé de la femme Eusebe, 23 septembre 1787
      testament; dépôt de pièces; Eusebe (femme)
    - Contrat de mariage entre le sieur Rabelly et la demoiselle Jourdan, 26 septembre 1787
      contrat de mariage; Rabelly (sieur); Jourdan (demoiselle)
    - Notoriété et consentement à l'exécution du testament de Joly de Saint Eusèbe, 26 septembre 1787
      notoriété; ratification; partage; Joly de Saint Eusebe
    - Contrat de mariage entre le sieur Bassignots et la demoiselle Tripier, 29 septembre 1787
      contrat de mariage; Bassignots (sieur); Tripier (demoiselle)
    - Contrat de mariage entre le sieur Hanoteau et la demoiselle Voisembert, 27 octobre 1787
      contrat de mariage; Hanoteau (sieur); Voisembert (demoiselle)
    - Notoriété et consentement à l'exécution du testament de Monsieur Ferer, 1er novembre 1787
      notoriété; ratification; testament; Ferer (monsieur)
    - 'Testament déposé; codicille D. de Monsieur l'abbé Desportes', 5 décembre 1787
      testament; dépôt de pièces; Desportes (monsieur l'abbé); abbé
    - Notoriété après le décès de Mademoiselle Hubersac, 18 décembre 1787
      notoriété; Hubersac (mademoiselle)
    - Dépôt du baptistaire de Monsieur Silvestre, 22 décembre 1787
      acte d'état civil; dépôt de pièces; Silvestre (monsieur)
    - Inventaire après décès de Mademoiselle Lucotte, 28 décembre 1787
      inventaire après décès; Lucotte (mademoiselle)
    - Contrat de mariage entre le sieur David et demoiselle Chartier, 6 janvier 1788
      contrat de mariage; David (sieur); Chartier (demoiselle)
    - Contrat de mariage entre le sieur Pechot et la demoiselle Gauté, 6 janvier 1788
      contrat de mariage; Pechot (sieur); Gaute (demoiselle)
    - Inventaire après décès de la veuve Lacharlery, 7 janvier 1788
      inventaire après décès; Lacharlery (veuve)
    - Inventaire après décès de Monsieur l'abbé Desportes, 9 janvier 1788
      inventaire après décès; Desportes (monsieur); abbé
    - Testament de Robert, 14 janvier 1788
      testament; Robert
    - Contrat de mariage entre le sieur Miserard et la demoiselle Siavu, 29 janvier 1788
      contrat de mariage; Miserard (sieur); Siavu (demoiselle)
    - Dépôt du testament de et codicille déposé de Monsieur de La Chaussée, 29 janvier 1788
      testament; dépôt de pièces; La Chaussee (monsieur de)
    - Dépôt du mortuaire et acte de notoriété de Ruel de Belleine, 9 février 1788
      acte d'état civil; dépôt de pièces; notoriété; Ruel de Belleine
    - Notoriété en rectification des noms de la demoiselle Beranger, 11 février 1788
      notoriété; Beranger (demoiselle)
    - Inventaire après décès de Montauriol, 15 février 1788
      inventaire après décès; Montauriol
    - Inventaire après décès de Monsieur de La Chaussée, 16 février 1788
      inventaire après décès; La Chaussee (monsieur de)
    - Notoriété en rectification des noms de la dame Duvillard, 6 mars 1788
      notoriété; Duvillard (dame)
    - Notoriété portant renonciation à la succession de Monsieur de La Chaussée, 12 mars 1788
      notoriété; renonciation; La Chaussee (monsieur de)
    - Notoriété constatant les héritiers du sieur Laurent, 22 mars 1788
      notoriété; Laurent (sieur)
    - Notoriété en rectificaion des noms du sieur Taillandier, 29 mars 1788
      notoriété; Taillandier (sieur)
    - Contrat de mariage entre le sieur Le Moine et la demoiselle Lebel, 2 mai 1788
      contrat de mariage; Le Moine (sieur); Lebel (demoiselle)
    - Notoriété en rectification des noms du sieur Perruquet, 3 juin 1788
      notoriété; Perruquet (sieur)
    - Testamentde Martin, 9 juin 1788
      testament; Martin
    - Contrat de mariage entre le sieur Lecos et la demoiselle Alair, 12 juin 1788
      contrat de mariage; Lecos (sieur); Alair (demoiselle)
    - Notoriété après le décès de la veuve Rousseau, 17 juin 1788
      notoriété; Rousseau (veuve)
    - Notoriété après le décès de la demoiselle Rosier, 21 juin 1788
      notoriété; Rosier (demoiselle)
    - Dépôt du mortuaire de Monsieur Ferer, 25 juin 1788
      acte d'état civil; dépôt de pièces; Ferer (monsieur)
    - Inventaire après décès de la femme Croquet, 3 juillet 1788
      inventaire après décès; Croquet (femme)
    - Notoriété en rectification des noms du sieur Louvet de Kerlan, 7 juillet 1788
      notoriété; Louvet de Kerlan (sieur)
    - Testament de Chantoizenet, 10 juillet 1788
      testament; Chantoizenet
    - Inventaire après décès de la femme Virguin, 15 juillet 1788
      inventaire après décès; Virguin (femme)
    - Notoriété en rectification des noms du sieur Genard, 18 juillet 1788
      notoriété; Genard (sieur)
    - Notoriété après le décès du sieur Willemain, 23 juillet 1788
      notoriété; Willemain (sieur)
    - Testament de Larchevêque, 25 juillet 1788
      testament; Larcheveque
    - Notoriété en rectification des noms de Jacqueson, 6 août 1788
      notoriété; Jacqueson
    - Testament déposé de Monsieur Bellanger, 11 août 1788
      testament; dépôt de pièces; Bellanger (monsieur)
    - Inventaire après décès du sieur Bellanger, 21 août 1788
      inventaire après décès; Bellanger (sieur)
    - Notoriété en rectification des noms de la veuve Chobert, 22 août 1788
      notoriété; Chobert (veuve)
    - Contrat de mariage entre le sieur Vian et la demoiselle Mouguet, 1er septembre 1788
      contrat de mariage; Vian (sieur); Mouguet (demoiselle)
    - Inventaire après décès du sieur Bonnet, 10 septembre 1788
      inventaire après décès; Bonnet (sieur)
    - Notoriété en rectification des noms de Mademoiselle Rousseau, 20 septembre 1788
      notoriété; Rousseau (mademoiselle)
    - Inventaire après décès de la dame Lombard, 23 septembre 1788
      inventaire après décès; Lombard (dame)
    - Notoriété constatant l'absence du sieur de Bleschamps, 1er octobre 1788
      notoriété; Bleschamps (sieur de)
    - Inventaire après décès de la dame Blondel, 11 octobre 1788
      inventaire après décès; Blondel (dame)
    - Contrat de mariage entre le sieur Lemoine et la dame veuve Duchamp, 21 octobre 1788
      contrat de mariage; Lemoine (sieur); Duchamp (veuve)
    - Contrat de mariage entre le sieur Gauché et la demoiselle Huchet, 4 novembre 1788
      contrat de mariage; Gauche (sieur); Huchet (demoiselle)
    - Inventaire après décès de la dame Swimens, 18 novembre 1788
      inventaire après décès; Swimens (dame)
    - Sommations respectueuses au sieur Boiscervoise, 20 novembre 1788
      Boiscervoise (sieur)
    - Contrat de mariage entre le sieur Dubettier et la demoiselle Chatelnet, 21 novembre 1788
      contrat de mariage; Dubettier (sieur); Chatelnet (demoiselle)
    - Inventaire après décès de la dame Dessault, 22 novembre 1788
      inventaire après décès; Dessault (dame)
    - Contrat de mariage entre le sieur Dessault et la demoiselle Retz, 23 novembre 1788
      contrat de mariage; Dessault (sieur); Retz (demoiselle)
    - Inventaire après décès de la dame Dumas, 3 décembre 1788
      inventaire après décès; Dumas (dame)
    - Inventaire après décès de la demoiselle Tripier, 29 décembre 1788
      inventaire après décès; Tripier (demoiselle)
    - Inventaire après décès de la demoiselle Ruel, 31 décembre 1788 - 1788
      inventaire après décès; Ruel (demoiselle)
    - Contrat de mariage entre Monsieur de La Villéon et Mademoiselle de Montlaur, 4 janvier 1789
      contrat de mariage; La Villeon (monsieur de); Montlaur (mademoiselle de)
    - Testament de Vallée, 13 janvier 1789
      testament; Vallee
    - Consentement à testament de Mademoiselle Defayet; Fayet (de), 17 janvier 1789
      ratification; testament; Defayet; Fayet (mademoiselle de)
    - Notoriété après le décès et consentement à testament de Mademoiselle Defayet;de Fayet', 22 janvier 1789
      notoriété; ratification; testament; Fayet (mademoiselle de)
    - Contrat de mariage entre le sieur Pajot et la demoiselle Barier, 23 janvier 1789
      contrat de mariage; Pajot (sieur); Barier (demoiselle)
    - Testament déposé du sieur Brun, 4 février 1789
      testament; dépôt de pièces; Brun (sieur)
    - Inventaire après décès de la femme Guerin, 6 février 1789
      inventaire après décès; Guerin (femme)
    - Codicile de Montlaur, 6 février 1789
      testament; Montlaur
    - Contrat de mariage entre le sieur Guerin et la demoiselle Raquet, 7 février 1789
      contrat de mariage; Guerin (sieur); Raquet (demoiselle)
    - Inventaire après décès du sieur Brun, 9 février 1789
      inventaire après décès; Brun (sieur)
    - Délivance de legs par Monsieur Defayet à Renison Tellier (sieur et dame), 13 février 1789
      délivrance de legs; Defayet (monsieur); Renison Tellier (sieur); Renison Tellier (dame)
    - Délivrance de legs par Monsieur de Vauberdou à Mademoiselle Bellart, 15 février 1789
      délivrance de legs; Vauberdou (monsieur de); Bellart (mademoiselle)
    - Inventaire après décès de la dame Goudon, 17 février 1789
      inventaire après décès; Goudon (dame)
    - Contrat de mariage entre le sieur Hardy et la demoiselle Delalain, 18 février 1789
      contrat de mariage; Hardy (sieur); Delalain (demoiselle)
    - Contrat de mariage entre le sieur Noyer et la demoiselle Trusson, 20 février 1789
      contrat de mariage; Noyer (sieur); Trusson (demoiselle)
    - Contrat de mariage entre le sieur Lefaure et la demoiselle Simon, 21 février 1789
      contrat de mariage; Lefaure (sieur); Simon (demoiselle)
    - Inventaire après décès de Zacharie, 21 février 1789
      inventaire après décès; Zacharie
    - Inventaire après décès du sieur Martin, 13 mars 1789
    - Inventaire après décès de la dame Hucar, 17 mars 1789
      inventaire après décès; Hucar (dame)
    - Contrat de mariage entre le sieur Laurent et la demoiselle Monborne, 25 mars 1789
      contrat de mariage; Laurent (sieur); Monborne (demoiselle)
    - Notoriété constatant le nombre des héritiers de la dame Dupin, 30 mars 1789
      notoriété; Dupin (dame)
    - Inventaire après décès du sieur Halbou, 31 mars 1789
      inventaire après décès; Halbou (sieur)
    - Inventaire après décès de Monsieur de Néel, chevalier, 31 mars 1789
      inventaire après décès; Neel (monsieur de)
    - Inventaire après décès de Monsieur Syraud, 15 avril 1789
      inventaire après décès; Syraud (monsieur)
    - Contrat de mariage entre le sieur de Collonge et la demoisele Allias, 16 avril 1789
      contrat de mariage; Collonge (sieur de); Allias (demoiselle)
    - Inventaire après décès du sieur Lemarchand, 28 avril 1789
      inventaire après décès; Lemarchand (sieur)
    - Consentement à testament du sieur Lemarchand, 1er mai 1789
      ratification; testament; Lemarchand (sieur)
    - Contrat de mariage entre le sieur Houssard et la demoiselle Alassommiere, 8 mai 1789
      contrat de mariage; Houssard (sieur); Alassommiere (demoiselle)
    - Inventaire après décès du sieur Vernet, 13 mai 1789
      inventaire après décès; Vernet (sieur)
    - Notoriété après le décès du sieur Lebrun, 20 mai 1789
      notoriété; Lebrun (sieur)
    - Consentement à testament du sieur Brun.Lebrun, 23 mai 1789
      ratification; testament; Brun; Lebrun (sieur)
    - Inventaire après décès du sieur Pierre, 25 mai 1789
      inventaire après décès; Pierre (sieur)
    - Notoriété après le décès du sieur Dubourdieu, 29 mai 1789
      notoriété; Dubourdieu (sieur)
    - Compte d'exécution testamentaire de Madame de Fayet, 10 juin 1789
      compte d'exécution testamentaire; Fayet (madame de)
    - Inventaire après décès du sieur Bavant, 12 juin 1789
      inventaire après décès; Bavant (sieur)
    - Testament de Cartier, 13 juin 1789
      testament; Cartier
    - Contrat de mariage entre le sieur Marie et la demoiselle Marie, 14 juin 1789
      contrat de mariage; Marie (sieur); Marie (demoiselle)
    - Contrat de mariage entre le sieur Javaux et la demoiselle Cerron, 30 juin 1789
      contrat de mariage; Javaux (sieur); Cerron (demoiselle)
    - Inventaire après décès de la veuve Capitaine, 2 juillet 1789
      inventaire après décès; Capitaine (veuve)
    - Contrat de mariage entre le sieur Altenbach et la demoiselle Michard, 6 juillet 1789
      contrat de mariage; Altenbach (sieur); Michard (demoiselle)
    - Notoriété en rectification des noms du sieur Huré, 10 juillet 1789
      notoriété; Hure (sieur)